# 关于项目收益专项公司债券现金流预测的问题

提问人：Joshua9710 时间：2019-11-16 06:30:17
根据《上海证券交易所公司债券预审核指南（四）特定品种——项目收益专项公司债券》第二十条【项目项目收益现金流评估报告】“发行人应当聘请独立第三方（包括但不限于具有咨询、评估资质的会计师事务所、咨询公司、资产评估机构等）对项目收益现金流进行评估，并对项目收益现金流能否覆盖本次债券还本付息出具专项意见。”
请教陈版主，现金流预测报告中关于项目未来现金流的预测是发行人的责任还是出具方的责任，即是发行人作出预测由会计师事务所或其他独立第三方进行鉴证还是预测本身是由第三方作出的？ 各方承担的责任是什么呢?
适用的是其他鉴证业务《审计准则第 3101 号》吗？ 多谢！

回答人：chenyiwei
1 、现金流预测报告中关于项目未来现金流的预测是发行人的责任，即是发行人作出预测由会计师事务所或其他独立第三方进行鉴证。
2 、鉴证业务执行 3101 、 3111 号其他鉴证业务准则的规定。